臺灣高等法院交通事件裁定　　　　　　 94年度交抗字第284號
　　抗　告　人　　乙○○
　　即受處分人
　　　　　　　　　　　　　台北市士林區○○○路105巷25弄
　　輔　佐　人　　甲○○
上列抗告人因違反道路交通管理處罰條例案件，不服臺灣士林地
方法院，中華民國94年3月1日所為裁定（93年度交聲字第1589號
），提起抗告，本院裁定如下：
    主  文
抗告駁回。
    理  由
一、抗告意旨略以：原裁定理由謂按汽車停車時，在設有禁止停
    車標誌、標線之處所不得停車．．．抗告人乙○○停車於黃
    線上之事實並不爭執，惟事實上現場並無「標誌、標號」之
    無法舉證設有「標誌、標號」，對抗告人裁處即無證據，應
    為有利於抗告人之認定，爰依提起抗告云云。
二、經查：
１、抗告人乙○○於民國93年7月24日上午11時7分許，將其車牌
    號碼EN─1637號之自小客車停放在臺北市○○區○○路11號
    前，而該處之路邊緣石劃有黃線，業經抗告人坦承不諱，並
    於原審提出取締之6張照片，有原審94年1月11日訊問筆錄在
    卷可稽，並有影印留存之照片影本6張及臺北市政府警察局
    掌電字第A3L912678號舉發違反道路交通管理事件通知單影
    本1紙在卷可參。
２、按汽車在設有禁止停車標誌、標線之處所不得停車，道路交
    通安全規則第112條第1項第4款定有明文。又按禁止停車標
    線，用以指示禁止停車路段，以劃設於道路緣石正面及頂面
    為原則，無緣石之道路得標繪於路面上，距路面邊緣以30
    公分為度；本標線為黃實線，線寬除設於緣石正面者以緣石
    高度為準外，其餘皆為10公分；禁止停車標線禁止時間為每
    日上午7時至晚間8時，如有延長或縮短之必要時，應以標誌
    及附牌標示之，道路交通標誌標線號誌設置規則第16 8條第
    1項、第2項、第4項定有明文。本件抗告人經取締違規停車
    之上開路段道路緣石既經標繪黃實線，該黃實線即為禁止停
    車之「標線」，抗告人在該設有禁止停車標線之處所即不得
    停車。又禁止停車標誌，設於禁停路段，用以告示不得停放
    車輛。已設有禁止停車標線者，得免設之。道路交通標誌標
    線號誌設置規則第78條第1項亦有明文。而已劃設禁止停車
    標線之路段究竟應否另設置禁止停車標誌，此乃道路交通主
    管機關就整體交通考量所規劃之設置，任何用路人在道路交
    通標誌、標線、號誌尚未變更前自應遵循，不得以該處未同
    時設置禁止停車標誌，即謂得任意停車。
３、又依上開道路交通標誌標線號誌設置規則之規定，原則上於
    晚間8時，如有延長或縮短之必要時，應以標誌及附牌標示
    之。依臺北市交通管制工程處93年12月16日北市交工程字第
    09333833300號函稱抗告人違規之路段，於93年7月24日前就
    已劃設禁停黃線，其禁停時段為7時至23時，路邊所設之標
    誌牌面並無附註假日除外，故該黃線路段不開放假日停車等
    情，有上開函件在卷可按，復有臺北市交通工程管制工程處
    假日黃線路段開放停車一覽表附卷可參，足見抗告人所有之
    前開車輛確係停放於前述設有禁止停車標線之處所，且抗告
    人停車時間亦在禁止停車之限制時段之內。抗告人雖爭執舉
    發照片現場並無臺北市交通管理處所稱之「標誌」、「標號
    」之設置云云，惟臺北市交通管理處上開函件已敘明該路段
    所辯，該路段如無標誌及附牌標示延長或縮短禁止停車之時
    間，則該路段禁止停車之時間即未延長或縮短，其禁止停車
    之時間，依上開道路交通標誌標線號誌設置規則之規定，仍
    為上午7時至晚間8時，茲抗告人於上午11時7分停車，即是
    於禁止停車之路段及時段違規停車，亦違反首揭道路交通安
    全規則之規定，抗告人所辯，顯不足採。
４、綜上所述，抗告人確有於前揭時間、地點在禁止停車標線路
    段停車之違規行為。按汽車駕駛人停車時，在設有禁止停車
    標誌、標線之處所停車之情形者，處新臺幣（下同）600元
    以上1,200元以下罰鍰，道路交通管理處罰條例第56條第1項
    第4款定有處罰明文。原處分機關據以援引上開規定，裁處
    罰鍰900元，即無不當。
三、原審以抗告人確有於前揭時、地違規停車之行為，認為原處
    分機關依道路交通管理處罰條例第56條第1項第4款之規定，
    裁處抗告人罰鍰900元，於法並無違，而駁回抗告人之異議
    。本院經核原審法院之裁定並無違誤，抗告人抗告指摘原審
    裁定不當，為無理由，應予駁回。
四、據上論結，應依道路交通案件處理辦法第26條、刑事訴訟法
    第412條，裁定如主文。
中　　華　　民　　國　　94　　年　　4 　　月　　26　　日
                  交通法庭審判長法　官  曾德水
　　　　　　　　　　　　　　　　法  官  江國華
　　　　　　　　　　　　　　　　法  官  杜惠錦
以上正本證明與原本無異。
不得再抗告。
                                書記官  楊秋鈴
中　　華　　民　　國　　94　　年　　4 　　月　　27　　日
